臺灣臺南地方法院刑事判決
111年度易字第1023號
公  訴  人  臺灣臺南地方檢察署檢察官
被      告  王國在


上列被告因竊盜案件，經檢察官提起公訴（111年度偵字第18650
號號），本院判決如下：
    主  文
王國在犯踰越牆垣竊盜罪，處有期徒刑拾月。併科罰金玖萬元，
罰金部分如易服勞役，以壹仟元折算壹日。
未扣案犯罪所得新臺幣壹萬伍仟元沒收，於全部或一部不能沒收
時，追徵之。
    事  實
一、王國在意圖為自己不法之所有，於民國111年4月25日0時53
    分許，踰越臺南市○○區○○里0鄰○○○00○0號圍牆後，來至住宅
    外附連圍繞庭院中所停放之機車區搜索財物，於搜索其餘機
    車未取得貴重財物後，繼而徒手打開張秋勇母親所有之車牌
    號碼000-0000號機車座位下置物箱(下稱置物箱)，竊取藏放
    於置物箱中之皮包內之現金新台幣（下同）15000元，得手
    後再行翻牆而出。嗣經警調閱監視錄影畫面始循線查獲。
二、案經臺南市政府警察局善化分局移送臺灣台南地方檢察署檢
    察官偵查起訴。
    理  由
壹、程序方面：
一、按被告以外之人於審判外之言詞或書面陳述，除法律有規定
    者外，不得作為證據，刑事訴訟法第159 條第1 項定有明文
    。又被告以外之人於審判外之陳述，雖不符刑事訴訟法第15
    9 條之1 至第159 條之4 之規定，而經當事人於審判程序同
    意作為證據，法院審酌該言詞陳述或書面陳述作成時之情況
    ，認為適當者，亦得為證據；當事人、代理人或辯護人於法
    院調查證據時，知有同法第159 條第1 項不得為證據之情形
    ，而未於言詞辯論終結前聲明異議者，視為有前項之同意，
    刑事訴訟法第159 條之5 亦有明文。本件下列所引被告   
    以外之人於審判外之陳述，檢察官、被告於本院準備程序
    中均表示無意見，同意有證據能力，且迄至本案言詞辯論終
    結前未再聲明異議，就此等供述證據，依刑事訴訟法第159
    條之5 規定，認有證據能力。
二、其餘本件所憑認定被告犯罪事實之各項非供述證據，查無違
    反法定程序取得之情，依同法第158 條之4 規定反面解釋，
    均有證據能力。
貳、實體部分：
一、認定犯罪事實所憑之證據及理由：
 ㈠、訊據被告坦承於111年4月25日0時53分許，意圖為自己不法
     之所有，踰越臺南市○○區○○里0鄰○○○00○0號圍牆後，來至
     住宅外附連圍繞庭院中所停放之機車處搜索財物，於搜索
     其餘機車無果後，繼而徒手打開張秋勇之母親所有之車牌
     號碼000-0000號機車置物箱準備竊取財物一節，為被告所
     自承，並有現場監視影像之錄影光碟一張及該光碟內檔案
     所翻拍照片15張(警卷第15至22頁）及本院勘驗筆錄可憑，
     足認為真實。惟被告辯稱僅竊得口罩一個，並未取得財物
     一萬五仟元等語，故本案應究明之事實為被告是否竊得張
     秋勇母親所有之一萬五千元。
 ㈡、依告訴人張秋勇指述內容，係因為發現現金失竊，方才調閱
     監視器而發現被告犯行，亦即告訴人如僅失竊口罩一個而
     未發現失竊大量現金，依經驗法則當不致大費周章報警甚
     或出庭作證，俾誣指被告之必要(參警卷第十一頁）。
 ㈢、另經本院當庭勘驗現場監視影像之錄影光碟，明顯可見被告
     在告訴人張秋勇母親所騎乘之機車座位下之置物箱內取得
     皮包一只，而該皮包正是告訴人張秋勇母親所藏放現金一
     萬五千元之處，此情亦經告訴人張秋勇於本院審理中到庭
     證稱屬實，足見告訴人指訴失竊財物一萬五千元一節，應
     與實情相符。
 ㈣、被告辯解另有諸多不可採之處
 ⑴、被告於踰越臺南市○○區○○里0鄰○○○00○0號圍牆內時，已載有
    口罩，此從上開現場監視影像明顯可見，被告就此亦不否認
    。再監視影像中亦可見，被告於置物箱內翻找財物後，會將
    置物箱內之物品回復原狀，被告此舉無他，為防止被害人發
    現財物失竊而已，基此被告實不可能竊走一幾無財物價值之
    口罩，使被害人發現遭竊之跡象而報警，致此前之回復原狀
    行為，徒勞無功。況且被告進入行竊之時，面部已載有口罩
    ，離去之時亦未見有更換口罩之舉，為被告所不否認，復有
    上開現場監視影像可證，足證被告辯稱因口罩弄濕才竊取口
    罩一節並不可採。
 ⑵、於本院審理當庭勘驗光碟制作勘驗筆錄之時，本院先行訊問
    被告行竊之時是否攜帶皮包同行，經被告矢口否認，嗣本院
    當庭勘驗光碟，質以被告進入行竊時，未見背有皮包，且現
    場監視影像明顯可見被告自機車竊得皮包後，復將包包置回
    置物箱等情(被告此舉亦與上開行竊後，會將物品回復原狀
    ，避免被害人報警等情，相互印證)，被告隨即改口確有攜
    帶包包，且將包包置於衣服內，故從外表上無從看出云云，
    為飾賴之詞並不足採。
 ⑶、再者現金極易隱匿、轉換，且若坦承行竊得手一萬五千元，
    則不免將來判決確定後遭沒收或追徵，故被告辯稱未竊得現
    金，不僅可因所竊得財物輕微，量刑上可能獲得減輕，復可
    如上述免除沒收或追徵之責，對被告而言實百利而無一害，
    故縱在上開事證極為明顯之情況下，被告仍矢口否認，蓋被
    告就此有利可圖也。
 ⑷、綜上，被告上開所辯均屬卸責之詞，不可採信。本案事證明
    確，被告犯行洵堪認定，應依法論罪科刑。
二、論罪科刑：
㈠、查被告本案中僅踰越告訴人屋外之牆垣，進而行竊停放於庭
    院中之機車置物箱內財物，並未進入住宅屋內行竊，故核其
    所為係犯刑法第321 條第1 項第2 款之踰越牆垣竊盜罪。起
    訴書認被告另犯刑法第321條第1項第1款侵入住宅竊盜罪嫌
    ，容有誤會。
㈡、爰以行為人之責任為基礎，審酌被告有多次竊盜前科，甚至
    於本院犯行遭查獲前，甫犯竊盜罪，且現尚有二件竊盜案件
    正在偵查中(參臺灣高等法院被告前案紀錄表)素行不佳，刑
    罰反應力薄弱，身體健全，不思以正當方式獲取財物反而率
    然竊取，破壞社會秩序及他人財產權益，甚且被告踰越牆垣
    進入密切緊接住宅之處竊盜，增加被害人潛在生命、 身體
    財產危害及其對居住安全之危殆感，可責難性高，犯後復矢
    口否認犯行，態度不佳，迄至言詞辯論終結時並未賠償被害
    人分毫，其犯後全未展現任何彌補之意，顯見被告全然漠視
    法令，對侵害他人財產權益漫不在乎，而觀諸被告前案紀錄
    ，絕大部分均係竊盜罪，而無如毒品案件等，因身犯毒癮花
    費至鉅，致不得已而屢犯竊盜罪，更足認其恣意侵害他人財
    產法益之原因，有任何可憫之動機，純然只是好逸惡勞，顯
    見前案判處之刑度均無法矯治被告所為，其本案犯行實應嚴
    懲，兼衡被告自陳之學識程度、家庭及經濟狀況（因涉及個
    人隱私故不揭露，詳如本院卷第86頁）等一切情狀，量處如
    主文所示之刑。
㈢、沒收：
    按犯罪所得，屬於犯罪行為人者，沒收之；前2項之沒收，
　　於全部或一部不能沒收或不宜執行沒收時，追徵其價額，刑
　　法第38條之1 第1 項前段、第3 項分別定有明文。查被告竊
　　得之現金1 萬5千元，為被告犯罪所得且未扣案，爰依前開
　　規定宣告沒收，因本案犯罪所得為金錢，並無不宜執行沒收
　　之情形，亦無價額可言，故於全部或一部不能沒收時，追徵
　　之。
據上論斷，應依刑事訴訟法第299 條第1 項前段，判決如主文。
本案經檢察官施胤弘提起公訴，檢察官莊士嶔到庭執行職務。

中　　華　　民　　國　　111 　年　　12 　　月　　15 　日
　　　　　　　　　刑事第七庭    法　官　鄧希賢
以上正本證明與原本無異
如不服本判決應於收受本判後20日內向本院提出上訴書狀，並應
敘述具體理由。其未敘述上訴理由者，應於上訴期間屆滿後20日
內向本院補提理由書狀（均須按他造當事人之人數附繕本）「切
勿逕送上級法院」。
  　　　　　　　　　　　　　　　書記官　曾詩珊
中　　華　　民　　國　　111 　年　　12　　月　　15　　日